臺灣臺中地方法院刑事判決
109年度訴字第2447號
公  訴  人  臺灣臺中地方檢察署檢察官
被      告  劉秉達


選任辯護人  蔡譯智律師
被      告  葉忠偉




            林家豐



            吳上恩




            許全慶


            紀宏霖


            洪義宏


上  一  人
選任辯護人  李涵律師
上列被告因違反組織犯罪防制條例等案件，經檢察官提起公訴（
109年度偵字第6176號、第14894號），本院判決如下：
    主    文
辛○○、丙○○共同犯剝奪他人行動自由罪，各處有期徒刑伍月，如
易科罰金，均以新臺幣壹仟元折算壹日。
辛○○、丙○○其餘被訴部分均無罪。
壬○○、己○○、乙○○、戊○○、丁○○均無罪。
    犯罪事實
一、庚○○（所涉剝奪他人行動自由部分，由本院另行審結)於民
    國108年6月23日下午6時許，以電話向「三媽媽臭臭鍋」四
    平店訂購火鍋外送，但該店外送員工僅將火鍋餐點送至庚○○
    位在臺中市○○區○○路0段000號「勝美築」社區管理室之櫃檯
    ，未送至庚○○位在該社區8樓之5之住處，庚○○因而心生不滿
    ，竟與辛○○、丙○○及真實姓名年籍不詳之成年男子共同基於
    剝奪他人行動自由之犯意聯絡，先由庚○○以電話要求該火鍋
    店之老闆甲2（真實姓名詳卷）至上揭住處向其道歉，然庚○○怒氣未消，另要求甲2通知該火鍋店之店長甲3（真實姓名
    詳卷）一同至上揭住處向其道歉，甲2、甲3遂於同日晚上7
    時許，到達上揭住處向庚○○道歉，隨後辛○○、丙○○亦一同抵
    達上揭住處，辛○○另通知不知情之甲1至上揭住處，迨甲2、
    甲3道歉完後本欲離去，庚○○則阻擋在其住處門口，並向其2
    人恫嚇稱：「你敢走出這個門，事情就不好處理了」等語，
    致2人心生畏懼，由丙○○及原先即在場之該不詳成年男子分
    別徒手毆打甲2、甲3之臉部，致甲2受有鼻子挫傷、甲3受有
    臉部挫傷之傷害（傷害部分，未據甲2、甲3提出告訴），隨
    後丙○○又在庚○○住處廚房拿取一把短刀作勢砍向甲2、甲3手
    掌，致2人心生畏懼，庚○○等人即以此方式剝奪甲2、甲3之
    行動自由。嗣因甲2機警以行動電話向其父求援報警，庚○○
    、辛○○、丙○○及不詳成年男子等人聽聞警察抵達庚○○社區後
    ，始於同日晚上10時30分許，釋放甲2、甲3離去，甲2、甲3
    因而遭剝奪行動自由約3個半小時。
二、案經臺中市政府警察局第二分局報告臺灣臺中地方檢察署檢
    察官偵查起訴。　　
    理    由
壹、有罪部分：
一、證據能力之說明：
　　本判決以下所引用被告辛○○、丙○○以外之人於審判外之陳述
    ，檢察官、被告2人均不爭執其證據能力，且迄至言詞辯論
    終結前亦未聲明異議，本院審酌上開陳述作成之情況並無違
    法不當之情形或證明力明顯過低之瑕疵，爰依刑事訴訟法第
    159條之5第1項及第2項規定，認均得為證據。再本判決以下
    所引用之非供述證據，檢察官、被告2人均未表示排除前開
    證據之證據能力，本院審酌前開非供述證據並無證據證明係
    公務員違背法定程序所取得，亦無顯不可信之情況與不得作
    為證據之情形，爰依刑事訴訟法第158條之4規定反面解釋、
    第159條之4規定，認均得為證據。
二、認定犯罪事實所憑之證據及理由：
㈠、上開犯罪事實，業據被告丙○○於本院審理時坦承不諱（見本
    院卷三第361頁），核與證人即被害人甲2、甲3於警詢、偵
    訊及本院審理時證述（見偵14894卷三第1至4頁、第9至10頁
    、他9063卷第475至482頁、本院卷二第283至299頁；偵1489
    4卷三第15至18頁、第23至24頁、他9063卷第475至482頁、
    本院卷二第299至309頁）、證人即同案被告庚○○於警詢、偵
    訊及本院審理時證述（見偵6176卷一第487至503頁、卷二第
    593至598頁、本院卷三第128至136頁）、證人甲1於警詢、
    偵訊及本院審理時證述（見偵14894卷三第121至124頁、他9
    063卷第478至482頁、本院卷二第365至391頁）之內容相符
    ，並有被告辛○○手機照片翻拍截圖（見偵14894卷三第31至3
    5頁）、被害人甲2遭毆打後至衛生福利部臺中醫院急診之照
    片（見偵14894卷三第29頁）在卷可稽，足認被告丙○○之自
    白與事實相符，應可認定。
㈡、訊據被告辛○○固不否認於犯罪事實一所示之時間，前往同案
    被告庚○○上開住處之事實，惟矢口否認有何剝奪他人行動自
    由犯行，辯稱：我當天沒有對甲2、甲3動手、出言恐嚇，也
    沒有阻止甲2、甲3離去云云。經查：
１、同案被告庚○○於108年6月23日下午6時許，以電話向「三媽媽
    臭臭鍋」四平店訂購火鍋外送，但該店外送員工僅將火鍋餐
    點送至同案被告庚○○位在臺中市○○區○○路0段000號「勝美築
    」社區管理室之櫃檯，未送至同案被告庚○○位於該社區8樓
    之5之住處，同案被告庚○○因而心生不滿，以電話要求該火
    鍋店老闆即被害人甲2至上揭住處向其道歉，然同案被告庚○○怒氣未消，另要求被害人甲2通知該火鍋店店長即被害人甲
    3一同至上揭住處向其道歉，被害人甲2、甲3遂於同日晚上7
    時許，到達上揭住處向同案被告庚○○道歉，隨後被告辛○○、
    丙○○亦一同抵達上揭住處，迨被害人甲2、甲3道歉完後本欲
    離去，同案被告庚○○則阻擋在其住處門口，並向其2人恫嚇
    稱：「你敢走出這個門，事情就不好處理了」等語，再由被
    告丙○○及原先即在場之該不詳成年男子分別徒手毆打被害人
    甲2、甲3臉部，致被害人甲2受有鼻子挫傷、被害人甲3受有
    臉部挫傷之傷害，隨後被告丙○○又在同案被告庚○○住處廚房
    拿取一把短刀作勢砍向被害人甲2、甲3手掌，嗣因被害人甲
    2機警以行動電話向其父求援報警，被害人甲2、甲3始於同
    日晚上10時30分許離去同案被告庚○○住處等情，業據證人即
    被害人甲2、甲3於警詢、偵訊及本院審理時證述（見偵1489
    4卷三第1至4頁、第9至10頁、他9063卷第475至482頁、本院
    卷二第283至299頁；偵14894卷三第15至18頁、第23至24頁
    、他9063卷第475至482頁、本院卷二第299至309頁）、證人
    即同案被告庚○○於警詢、偵訊及本院審理時證述（見偵6176
    卷一第487至503頁、卷二第593至598頁、本院卷三第128至1
    36頁）、證人即被告丙○○於警詢、偵訊及本院審理時證述（
    見偵6176卷二第185至193頁、第574至575頁、本院卷三第29
    6頁、第301至302頁、第307頁）、證人甲1於警詢、偵訊及
    本院審理時證述（見偵14894卷三第121至124頁、他9063卷
    第478至482頁、本院卷二第365至391頁）明確，且為被告辛○○所不爭執，是上開事實，足堪認定。
２、按共同正犯係在犯意聯絡範圍內，各自分擔犯罪行為之一部
    ，互相利用他人之行為，以達其犯罪之目的，故應在犯意聯
    絡之範圍內，對於其他共同正犯所實行之行為，亦共同負責
    ，不以「全程」參與犯罪所有過程或階段為必要（最高法院
    111年度台上字第2312號判決參照）。且在功能性犯罪支配
    概念下，多數人依其角色分配共同協力參與構成要件的實現
    ，其中部分行為人雖未參與構成要件行為之實行，但其構成
    要件以外行為對於犯罪目的實現具有不可或缺之地位，仍可
    成立共同正犯（最高法院101年度台上字第5199號判決參照
    ）。
３、被告丙○○及甲1當日前往同案被告庚○○上揭住處之原因，以及
    被告辛○○案發當時在同案被告庚○○上揭住處之參與過程，業
    經①證人甲1於警詢時證稱：當天是因為辛○○打電話給我，說
    他姊姊（即庚○○）跟人家發生糾紛，所以我才會過去現場，
    我到場時辛○○已經在場，當時甲2、甲3坐在客廳椅子上，辛○○與其他男生則站著圍在甲2、甲3周圍，辛○○有出聲罵甲2
    、甲3等語（見偵14894卷三第121至123頁）、於偵訊及本院
    審理時亦證稱：當天是辛○○叫我過去的等語（見他9063卷第
    479頁、本院卷二第380頁）；②證人即被告丙○○於警詢時證
    稱：當天是辛○○打電話給我，說他家裡出事了，要我回去一
    趟，我才會開車載辛○○一同前往案發地點等語（見偵6176卷
    二第185至186頁）、於偵訊時證稱：當天是辛○○打電話給我
    ，說庚○○跟人有衝突，我就前去了解等語（見偵6176卷二第
    574頁）、於本院審理時證稱：當天是辛○○打電話給我說庚○○出事了，因為辛○○的車子在我這邊，於是就由我開車載辛○○前去庚○○住處，當時是聽辛○○說庚○○的家被燒了，所以我
    到場後才會對被害人動手等語（見本院卷三第296頁、第301
    頁）；③證人即同案被告庚○○於警詢時證稱：當天發生爭執
    後，是家中一位客人李明鴻的女朋友聯絡辛○○前來，之後辛○○、丙○○陸續到場為我助勢等語（見偵6176卷一第493至494
    頁、第500頁）、於本院審理時證稱：當天是李明鴻的女朋
    友打電話找辛○○過來，後來丙○○也有過來等語（見本院卷三
    第130至131頁、第135頁）；④證人即被害人甲2於警詢時證
    稱：庚○○有對在場的其他人下令事情沒有解決不要讓我與甲
    3離開等語（見偵14894卷三第3頁）、於本院審理時證稱：
    辛○○當時站在我的左手邊，並且指責我與甲3的不對，當庚○○說：「如果你敢走出這個門，事情就不好處理」時，辛○○
    就擺出一副要維護庚○○的姿態等語（見本院卷二第285頁、
    第291頁、第294至295頁）；⑤證人即被害人甲3於警詢時證
    稱：辛○○有在場助勢等語（見偵14894卷三第17頁）、於本
    院審理時證稱：辛○○到場後有質問是誰欺負他姊姊（即庚○○
    ），庚○○有說「如果你走出這個門就不好處理」，也有對在
    場的其他人下令說今天事情沒有處理好的話，不准我與甲2
    離開，當時我與甲2已經道歉完要離開，但是在場的人包含
    辛○○就是不讓我們離開，尤其庚○○還擋在門口等語（見本院
    卷二第302頁、第307頁、第308至309頁）。
４、互核上開各情可知，本案同案被告庚○○因火鍋外送一事與被
    害人甲2、甲3發生爭執後，經同案被告庚○○之友人告知被告
    辛○○，再由被告辛○○通知被告丙○○及不知情之甲1前往同案
    被告庚○○之住處助勢，而於同案被告庚○○不准被害人甲2、
    甲3離開現場，以及被害人甲2、甲3遭被告丙○○恐嚇及遭被
    告丙○○、不詳成年男子傷害之過程中，均是發生在被告辛○○
    在場時，堪認皆係出於被告辛○○之認同而為，則被告辛○○就
    剝奪被害人甲2、甲3行動自由及恐嚇之行為，顯居於不可或
    缺之地位，縱使未參與全部犯罪構成要件行為之實行，亦係
    出於明示、默示之犯意聯絡，分工合作，相互利用彼此的行
    為，以達到上開犯罪目的，是被告辛○○縱然未具體實行妨害
    行動自由及恐嚇之行為，但仍與其他共犯相互間具有犯意聯
    絡，且未逾越其等共同犯意聯絡之範圍，被告辛○○仍應就合
    同犯意內所造成之結果同負罪責，從而，被告辛○○以其未對
    甲2、甲3動手或出言恐嚇，也沒有阻止甲2、甲3離去云云，
    而否認有共同犯意聯絡、行為分擔，要無可採。
㈢、綜上，被告辛○○、丙○○上開犯罪事實，事證明確，均應依法
    論罪科刑。
三、論罪科刑：
㈠、被告辛○○、丙○○行為後，刑法第302條第1項固於108年12月25
    日修正公布，並於同年月27日施行，然此次修法僅係將該條
    文所定罰金刑數額，依刑法施行法第1條之1第2項前段規定
    調整換算後之金額，予以明定，修正前、後之法定刑並無不
    同，故不生新舊法比較問題，應逕行適用現行法。
㈡、按刑法第302條第1項之剝奪他人行動自由罪，以私行拘禁或
    以其他非法方法，剝奪人之行動自由為要件。所謂非法方法
    ，當包括強暴、脅迫、恐嚇等足以剝奪他人行動自由之情形
    在內。故剝奪他人行動自由所實施之非法方法，縱合於刑法
    第305條恐嚇危害安全之情形，仍應視為剝奪他人行動自由
    之部分行為，不應再論以該恐嚇危害安全罪（最高法院88年
    度台上字第6758號刑事判決意旨參照）。準此，倘行為人透
    過對被害人實施恐嚇之方式，遂行其妨害自由之目的，其行
    為縱合於第305條恐嚇危害安全罪之構成要件，仍應一併視
    為行為人以非法方法剝奪人行動自由之部分行為。是被告辛○○、丙○○與同案被告庚○○、不詳成年男子基於同一犯罪計畫
    或犯意聯絡，於剝奪被害人甲2、甲3之行動自由期間內，對
    被害人甲2、甲3恐嚇危害安全之行為，係於同一剝奪被害人
    甲2、甲3行動自由之犯意聯絡中，而於密接時、地，接續為
    妨害自由、恐嚇危害安全等犯行，揆諸前揭說明意旨，應視
    為被告辛○○等4人剝奪他人行動自由之部分行為，而不另論
    以刑法恐嚇危害安全罪。核被告辛○○、丙○○所為，均係犯刑
    法第302條第1項之剝奪他人行動自由罪。公訴意旨認被告2
    人本案所為另該當恐嚇危害安全罪，並與上開論罪之剝奪他
    人行動自由部分，應予分論併罰，尚有誤會。
㈢、被告辛○○、丙○○與同案被告庚○○、真實姓名年籍不詳之成年
    男子就上開犯行，有犯意聯絡及行為分擔，應論以共同正犯
    。
㈣、被告丙○○前因傷害案件，經本院以101年度訴字第1099號判決
    判處有期徒刑1年，上訴後經臺灣高等法院臺中分院以102年
    度上訴字第189號判決駁回上訴確定，經入監服刑於103年10
    月18日縮刑期滿執行完畢出監在案，有臺灣高等法院被告前
    案紀錄表附卷可按。被告丙○○固有上開有期徒刑執行完畢等
    前科紀錄之素行，惟公訴意旨並未就被告丙○○構成累犯之事
    實及應加重其刑之事項具體指出證明方法，本案自不能逕論
    以刑法第47條第1項所指累犯或依該規定加重其刑，爰僅於
    本判決後述依刑法第57條科刑時一併衡酌被告丙○○之前揭素
    行（最高法院110年度台上字第5660號判決意旨參照）。
㈤、爰審酌被告辛○○、丙○○不思以理性方式解決糾紛，即悍然恐
    嚇被害人甲2、甲3，並剝奪被害人甲2、甲3之行動自由，堪
    認其等性格暴戾，且被告丙○○於本院審理時坦承犯行，被告
    辛○○於本院審理時則否認犯行，且均未與被害人甲2、甲3成
    立和解之犯後態度，並考量其犯罪之分工、動機、目的、手
    段、對於被害人甲2、甲3所生危害，及被害人甲2、甲3表示
    不追究之意思，兼衡被告辛○○、丙○○於本院審理時自陳之教
    育程度、工作情形、家庭生活情況（見本院卷三第366至367
    頁）等一切情狀，分別量處如主文所示之刑，並均諭知易科
    罰金之折算標準。
四、不予沒收之說明：
㈠、被告辛○○遭扣案之iPhone 7 Plus手機1支、iPhone X手機1支
    、棒球棍5支、未具殺傷力之防暴槍1把（彈匣內含7顆塑膠
    彈）、塑膠彈1包、瓦斯鋼瓶3瓶，雖均係被告辛○○所有之物
    品，然均無證據顯示與本案犯行有關，且非違禁物，自均不
    予宣告沒收。
㈡、被告丙○○遭扣案之砍刀1支、卓奕丞之駕照、健保卡影本（含
    本票影本）3張、本票影本2張、委託書1張、富山工程行協
    議書2張、藍海帝國合約書2張、富山工程行合約書6張、iPh
    one金色手機1支，雖均係被告丙○○所有之物品，然均無證據
    顯示與本案犯行有關，且非違禁物，自均不予宣告沒收。
貳、無罪部分：
一、公訴意旨略以：
㈠、被告壬○○基於發起犯罪組織之犯意，自108年起，邀集被告辛○○、丙○○、己○○、乙○○等人，被告辛○○、丙○○、己○○及乙○○
    遂基於參與犯罪組織之犯意，加入由被告壬○○所發起、指揮
    且具有集團性、常習性及脅迫性、暴力性之組織，從事暴力
    討債及為他人處理糾紛再伺機從中牟取不法利益等犯罪活動
    。因認被告壬○○涉犯組織犯罪防制條例第3條第1項前段之發
    起、主持、操縱、指揮犯罪組織罪嫌、被告辛○○、丙○○、己○○、乙○○均涉犯同條例第3條第1項後段之參與犯罪組織罪嫌
    等語（即起訴書犯罪事實二）。
㈡、同案被告庚○○為被告壬○○之女友，於108年6月23日下午6時許
    ，去電向「三媽媽臭臭鍋」四平店訂購火鍋，該店員工僅將
    外送火鍋送達位在臺中市○○區○○路0段000號「勝美築」社區
    管理室櫃檯，未送至同案被告庚○○位於該社區住處即臺中市
    ○○區○○路0段000號8樓之5，同案被告庚○○因而心生不滿而以
    電話告知被告壬○○上情並要求其派人前往處理，被告壬○○因
    當時人在外地，遂指揮同案被告庚○○之胞弟即被告辛○○與被
    告丙○○等人前往上揭同案被告庚○○住處為同案被告庚○○助勢
    ，被告壬○○、辛○○、丙○○與同案被告庚○○共同基於剝奪人之
    行動自由及恐嚇之犯意聯絡，由同案被告庚○○先去電要求上
    揭火鍋店要求老闆即被害人甲2（真實姓名詳卷）前往上揭
    居所向其道歉，同案被告庚○○怒氣未消，另要求被害人甲2
    通知上揭火鍋店店長即被害人甲3（真實姓名詳卷）前往上
    址向其道歉，被害人甲2、甲3於同日晚上7時許，到達上址
    向同案被告庚○○道歉後本欲離去，同案被告庚○○則阻擋在其
    住處門口，以此方法剝奪被害人甲2、甲3行動自由，並向其
    2人恫嚇稱：「你敢走出這個門，事情就不好處理了」等語
    ，致2人心生畏懼，再由被告丙○○徒手毆打被害人甲2、甲3
    臉部，致被害人甲2受有鼻子挫傷、被害人甲3臉部挫傷（此
    部分傷害，2人均未提出告訴），隨後被告丙○○又在同案被
    告庚○○住處拿取一把短刀作勢砍斷被害人甲2、甲3手掌，致
    2人心生畏懼，嗣因被害人甲2機警向其父求援報警，同案被
    告庚○○、被告辛○○、丙○○等人聽聞警察抵達同案被告庚○○社
    區，於同日晚上10時30分許，始釋放被害人甲2、甲32人讓
    渠等離去。因認被告壬○○涉犯刑法第302條第1項之剝奪他人
    行動自由罪嫌、同法第305條之恐嚇危害安全罪嫌等語（即
    起訴書犯罪事實三）。
㈢、告訴人甲4（真實姓名詳卷）因積欠B2（真實姓名詳卷）工程
    尾款，遲遲未清償，B2遂與被告壬○○約定可獲取催討所得債
    務之4成之報酬，被告壬○○、辛○○、己○○及丙○○，共同基於
    強制之犯意聯絡，於108年8月16日晚上9時許，被告壬○○為
    脅迫甲4償還B2上揭債務，遂指揮被告己○○駕駛車牌號碼000
    0-00號黑色、BMW廠牌休旅車搭載被告辛○○，前往告訴人甲4
    位在臺中市○○區○○街0段000號住處咆哮、叫囂並徒手敲打鐵
    門及腳踹鐵門製造巨大聲響，員警獲報前往處理時，被告己○○仍繼續向其及其配偶吳麗娟恫稱：「你會很麻煩的，幹你
    娘」、「等一下你家會很熱鬧，等一下給你放鞭炮」、「恁
    爸會給你很疲勞」、「三小哩對不起，你家若燒掉，也是對
    不起啦」等語，脅迫告訴人甲4清償上揭債務，被告壬○○隨
    後於同日晚上10許，指揮告訴人丙○○再一同前往位在臺中市
    ○○區○○街0段00號永源派出所內，向告訴人甲4恫嚇稱：「我
    是小游他哥」、「走了，你這5天就看看會不會怎樣」等語
    ，被告丙○○亦向告訴人甲4恫嚇稱：「你好好講喔，不然你
    會很疲勞我跟你講」等語，被告己○○向告訴人甲4恫嚇稱：
    「不然我們不要講了，各安天命」、「等一下受害者就變成
    你了」、「你不要以為警察在這裡，你就沒事了」等語，告
    訴人甲4接續遭受言語恐嚇之脅迫且恐自己及家人遭受不測
    ，遂委託其弟B1（真實姓名詳卷）到場協助償還其所積欠B2
    之債務，B1於同月18日晚上與被告己○○等人相約在臺中市北
    屯區中清路上超商內將新臺幣（下同）15萬元交付被告己○○
    ，被告壬○○、己○○各拿取2萬5000元，被告丙○○與被告辛○○
    分別分得5000元。因認被告壬○○、己○○、辛○○、丙○○均涉犯
    刑法第304條第1項之強制罪嫌等語（即起訴書犯罪事實四）
    。
㈣、被害人甲1（真實姓名詳卷）因與謝其哲（所涉犯傷犯行，業
    經本院以110年度中簡字第107號判決有罪在案）等人有投資
    糾紛，謝其哲因要求被害人甲1返還投資款項22萬元，被害
    人甲1本意不從但又恐遭謝其哲報復，遂與其相約於108年8
    月21日凌晨1時40分許，在臺中市○○區○○路0段000號全家超
    商中科店談判，被害人甲1為求自保透過被告辛○○與被告壬○○取得聯繫並向其求援，被告壬○○覬覦事成之後可向被害人
    甲1索取報酬，遂再度指揮被告辛○○、丙○○及召集被告戊○○
    、丁○○前往上揭便利超商為被害人甲1助勢，被害人甲1另外
    聯絡被告乙○○，被告乙○○再聯絡同案被告癸○○（所涉違反槍
    砲彈藥刀械管制條例部分，由本院另行審結；涉犯恐嚇取財
    部分，由檢察官另為不起訴處分）一同前往，於上揭約定時
    間，被害人甲1駕駛車牌號碼000-0000號汽車搭載被告乙○○
    、同案被告癸○○持有無法證明具有殺傷力之手槍，該槍之彈
    匣內已填裝具有殺傷力之子彈，而駕駛車號0000-00號汽車
    前往上揭便利超商與被害人甲1、被告乙○○會合，被告辛○○
    則駕駛車號000-0000號汽車搭載被告丙○○、被告丁○○駕駛車
    號0000-00汽車搭載被告戊○○前往上揭便利超商，企圖逼迫
    謝其哲等人妥協，詎料謝其哲等人數過眾，過程中同案被告
    癸○○所攜帶槍、彈遭曾耀慶等人（所涉犯嫌，由檢察官另行
    偵辦中）持棍擊落彈匣，導致子彈3顆及槍枝掉落，槍枝部
    分遭姓名年籍不詳之人拾走，而子彈3顆遺留現場，嗣後為B
    3所拾獲，同案被告癸○○與被害人甲1亦同遭謝其哲等人毆打
    成傷，被告辛○○、丙○○、戊○○及丁○○等人見狀立即撤離，並
    一同前往位在臺中市○○區○○路0段000號東明釣蝦場與被告壬○○會合，被告乙○○則開車載癸○○前往就醫而無法到場，而於
    同日上午8時18分許，以通訊軟體LINE傳送同案被告癸○○受
    傷照片給被告壬○○並告知可以藉車損為由向被害人甲1索款
    ，被告壬○○、乙○○、辛○○、丙○○、戊○○及丁○○明知於渠等於
    108年8月21日所駕駛至現場之汽車，並未因上揭衝突或被害
    人甲1所損壞，且當日有槍、彈遺落現場之情形，竟意圖為
    自己不法之所有，基於恐嚇取財之犯意聯絡，由被告壬○○指
    示被告辛○○以通訊軟體LINE傳送：「幫我轉達甲1，今天最
    後一天，不出面處理掉的東西，會在警局出現」、「這個訊
    息是那個男的傳給我的」、「你跟他說等等我就把東西交出
    去」等語，暗示上揭同案被告癸○○所掉落現場之槍、彈與甲
    1關係，若不給付款項予被告辛○○或其所指定之人，可能將
    上揭槍、彈交付給警察，致被害人甲1心生畏懼，而陸續給
    付或匯款給被告辛○○、丁○○等人共6萬元。因認被告壬○○、
    丙○○、辛○○、乙○○、戊○○及丁○○均涉犯刑法第346條第1項之
    恐嚇取財罪嫌等語（即起訴書犯罪事實五）。
二、按犯罪事實應依證據認定之，無證據不得認定犯罪事實；不
    能證明被告犯罪者，應諭知無罪之判決；檢察官就被告犯罪
    事實，應負舉證責任，並指出證明之方法，刑事訴訟法第15
    4條第2項、第301條第1項、第161條第1項各定有明文。因此
    ，檢察官對於起訴之犯罪事實，應負提出證據及說服之實質
    舉證責任。其所提出之證據，無論為直接或間接證據，均須
    達於通常一般人均不致有所懷疑，而得確信其為真實之程度
    ，始得據為有罪之認定，若其關於被告是否犯罪之證明未能
    達此程度，而有合理性懷疑存在，致使無法形成有罪之確信
    ，根據「罪證有疑，利於被告」之證據法則及無罪推定原則
    ，自應為被告無罪判決之諭知（最高法院以29年度上字第31
    05號、76年度台上字第4986號、92年度台上字第128號等判
    決意旨參照）。　　
三、公訴意旨認被告壬○○、辛○○、丙○○、乙○○、己○○、戊○○、丁○○涉犯上開罪嫌，無非係以上開被告之供述、同案被告庚○○
    、癸○○於警詢、偵訊時之證述、證人即告訴人甲4於警詢、
    偵訊時之證述、證人即被害人甲1、甲2、甲3於警詢、偵訊
    時之證述、證人B1、B2於警詢、偵訊時之證述、員警密錄器
    影像截圖照片、譯文內容、協議書、被告辛○○扣案手機存檔
    影像截圖照片、被害人甲1與被告辛○○、戊○○通訊軟體LINE
    對話截圖照片、超商監視畫面截圖照片、被害人甲1受傷照
    片、被告乙○○扣案手機內LINE與被告壬○○對話截圖、員警職
    務報告等件為其主要論據。
四、訊據被告壬○○、辛○○、丙○○、乙○○、己○○、戊○○、丁○○均堅
    決否認有何公訴意旨所指上開犯行，並分別辯稱如下：
㈠、被告壬○○辯稱：我沒有發起、主持、操縱、指揮犯罪組織。
    對於三媽臭臭鍋四平店外送的事情，我是事後才知道。我在
    永源派出所內，雖然有對甲4表示：「我是小游他哥」、「
    走了，你這5天就看看會不會怎樣」等語，但是我沒有要恐
    嚇甲4或強制甲4還錢的意思。對於辛○○傳訊息給甲1及甲1支
    付6萬元給辛○○、丁○○等人的事情我都不知道等語（見本院
    卷一第404至406頁、本院卷三第359至364頁）。
㈡、被告辛○○辯稱：我沒有參與犯罪組織。我沒有強制甲4去做什
    麼事情。我是將謝其哲的訊息轉傳給甲1，與壬○○沒有關係
    ，我因為幫甲1支援導致車輛遭毀損，所以甲1才會出錢幫我
    修車等語（見本院卷一第294頁、第298頁、第305頁、本院
    卷三第359至365頁)。
㈢、被告丙○○辯稱：我沒有參與犯罪組織。因為甲4有砸己○○的車
    ，所以我才會對甲4講：「你好好講喔，不然你會很疲勞我
    跟你講」等語。對於辛○○傳訊息給甲1的事情我不知道等語
    （見本院卷一第294至295頁、第297至298頁、本院卷三第35
    9至365頁）。
㈣、被告乙○○辯稱：我沒有參與犯罪組織。對於辛○○傳訊息給甲1
    以及甲1拿錢幫辛○○、丁○○等人修車的事情我都不知情等語
    （見本院卷一第295頁、第298頁、本院卷三第360頁、第364
    頁）。
㈤、被告己○○辯稱：我沒有參與犯罪組織。我沒有強制甲4還錢，
    我雖然有對甲4說：「你會很麻煩的，幹你娘」、「等一下
    你家會很熱鬧，等一下給你放鞭炮」、「恁爸會給你很疲勞
    」、「三小哩對不起，你家若燒掉，也是對不起啦」、「不
    然我們不要講了，各安天命」、「等一下受害者就變成你了
    」、「你不要以為警察在這裡，你就沒事了」等語，但那是
    因為甲4的家人從樓上對我們丟磚頭、垃圾桶，還因此砸到
    我的車，當時我們已經在吵架，我才會講上開那些話，我並
    不是要恐嚇或強制甲4還錢等語（見本院卷一第295頁、第29
    7頁）。
㈥、被告戊○○辯稱：我不知道辛○○有傳訊息給甲1，當時是因為丁○○的車輛被毀損，甲1說他會負責，我才將丁○○修車的單據
    傳給甲1，讓甲1匯款給丁○○等語（見本院卷一第299頁、本
    院卷三第365頁）。
㈦、被告丁○○辯稱：我不知道辛○○有傳訊息給甲1，我的車子遭到
    毀損後甲1表示他會負責，並且依照我實際修車的費用匯錢
    過來給我等語（見本院卷一第299頁、本院卷三第365頁）。
五、經查：　　　　
㈠、關於被告壬○○涉犯組織犯罪防制條例第3條第1項前段之發起
    、主持、操縱、指揮犯罪組織罪嫌、被告辛○○、丙○○、己○○
    、乙○○均涉犯同條例第3條第1項後段之參與犯罪組織罪嫌部
    分（即起訴書罪事實二）：
１、按組織犯罪防制條例所稱之「犯罪組織」，係指3人以上，以
    實施強暴、脅迫、詐欺、恐嚇為手段或最重本刑逾5年有期
    徒刑之罪，所組成具有持續性或牟利性之有結構性組織；而
    所稱有結構性組織，係指非為立即實施犯罪而隨意組成，不
    以具有名稱、規約、儀式、固定處所、成員持續參與或分工
    明確為必要，組織犯罪防制條例第2條第1、2項分別定有明
    文。
２、被告辛○○、丙○○有共同為上開犯罪事實一所示之犯行，固經
    本院認定如前。但本院審理認定被告辛○○、丙○○所犯犯罪事
    實一之起因，係同案被告庚○○與三媽臭臭鍋之消費糾紛，具
    有偶發之性質，而以上開單次之犯罪、參與之模式觀之，被
    告辛○○、丙○○僅係偶發之臨時性共同犯罪，難認具持續性。
    況卷內復查無其他積極證據足認其等所為本案剝奪他人行動
    自由犯行，彼此間有何上下隸屬而同時有參與犯罪組織之情
    ，揆諸上開說明，難認已屬於組織犯罪防制條例定義之「犯
    罪組織」，自無從以參與犯罪組織罪相繩之。
３、另被告壬○○、己○○、乙○○本案被訴部分均無罪，詳如下述，
    而揆諸卷內資料，亦無證據足以證明被告壬○○、辛○○、丙○○
    、己○○、乙○○有公訴意旨所指長期從事暴力討債及為他人處
    理糾紛再伺機從中牟取不法利益等犯罪活動，尚無從以發起
    、主持、操縱、指揮、參與犯罪組織等罪相繩。
㈡、關於被告壬○○涉犯刑法第302條第1項之剝奪他人行動自由罪
    嫌、同法第305條之恐嚇危害安全罪嫌部分（即起訴書犯罪
    事實三）：
１、同案被告庚○○於108年6月23日下午6時許，以電話向「三媽媽
    臭臭鍋」四平店訂購火鍋外送，但該店外送員工僅將火鍋餐
    點送至同案被告庚○○位在臺中市○○區○○路0段000號「勝美築
    」社區管理室之櫃檯，未送至同案被告庚○○位於該社區8樓
    之5之住處，同案被告庚○○因而心生不滿，而與被告辛○○、
    丙○○及真實姓名年籍不詳之成年男子共同基於剝奪他人行動
    自由之犯意聯絡，先由同案被告庚○○以電話要求該火鍋店要
    求老闆即被害人甲2至上揭住處向其道歉，然同案被告庚○○
    怒氣未消，另要求被害人甲2通知該火鍋店店長即被害人甲3
    一同至上揭住處向其道歉，被害人甲2、甲3遂於同日晚上7
    時許，到達上揭住處向同案被告庚○○道歉，隨後被告辛○○、
    丙○○亦一同抵達上揭住處，被告辛○○另通知不知情之甲1前
    去上揭住處，迨被害人甲2、甲3道歉完後本欲離去，同案被
    告庚○○則阻擋在其住處門口，並向其2人恫嚇稱：「你敢走
    出這個門，事情就不好處理了」等語，致2人心生畏懼，由
    被告丙○○及原先即在場之該不詳成年男子分別徒手毆打被害
    人甲2、甲3臉部，致被害人甲2受有鼻子挫傷、被害人甲3受
    有臉部挫傷之傷害，隨後被告丙○○又在同案被告庚○○住處廚
    房拿取一把短刀作勢砍向被害人甲2、甲3手掌，致2人心生
    畏懼，同案被告庚○○等人即以此方式剝奪被害人甲2、甲3之
    行動自由，嗣因被害人甲2機警以行動電話向其父求援報警
    ，同案被告庚○○、被告辛○○、丙○○及不詳成年男子等人聽聞
    警察抵達同案被告庚○○社區，始於同日晚上10時30分許，釋
    放被害人甲2、甲3離去，被害人甲2、甲3因而遭剝奪行動自
    由約3個半小時等事實，業經本院認定如前。
２、關於被告壬○○是否有無參與本案乙節，①證人即同案被告庚○○
    於警詢、偵訊及本院審理時均證稱：當天是李明鴻女朋友聯
    絡辛○○過來我家，丙○○也陸續趕到，我不知道丙○○為何會來
    ，我一開始沒有跟壬○○說，事後壬○○才有唸我說簡單的事情
    為什麼要弄成這樣，壬○○當時沒有到場等語（見偵6176卷一
    第487至503頁、卷二第593至598頁、本院卷三第128至136頁
    ）。②證人即被告辛○○於警詢、偵訊及本院審理時均證稱：
    那天庚○○打給我叫我回家，說她跟人有爭執，當時我跟丙○○
    在一起，我就趕緊與丙○○一起過去，這件事與壬○○完全沒有
    任何關係，壬○○當時沒有到場等語（見偵6176卷二第295至3
    01頁、第582至583頁、本院卷三第136至138頁、第149頁）
    。③證人即被告丙○○於警詢、偵訊及本院審理時均證稱：當
    天是辛○○找我過去，我過去前有聯絡壬○○，壬○○叫我過去了
    解，壬○○當時沒有到場等語（見偵6176卷二第185頁、第574
    頁、本院卷三第296頁、第307頁）。④證人即被害人甲2於本
    院審理時證稱：壬○○沒有在現場等語（見本院卷二第293頁
    ）。⑤證人即被害人甲3於本院審理時證稱：當天在場的被告
    有庚○○、辛○○及丙○○等語（見本院卷二第301頁）。⑥證人甲
    1於本院審理時證稱：當天壬○○並沒有在場等語（見本院卷
    二第366至367頁）。
３、互核證人即同案被告庚○○、被告辛○○、丙○○、證人即被害人
    甲2、甲3、證人甲1之證述可知，被告壬○○於案發時未前往
    同案被告庚○○上開住處，縱或認被告壬○○知悉同案被告庚○○
    有與三媽臭臭鍋四平店業者有發生消費糾紛，並知悉被告辛○○、丙○○有前去同案被告庚○○住處了解，但檢察官並未提出
    被告壬○○確有指示被告辛○○、丙○○剝奪被害人甲2、甲3行動
    自由或恐嚇被害人甲2、甲3之積極證據，自無從遽認被告壬○○需對被告辛○○、丙○○自己之犯行負共謀共同正犯之刑責。
㈢、關於被告壬○○、己○○、辛○○、丙○○涉犯刑法第304條第1項之
    強制罪嫌部分（即起訴書罪事實四）：　　
１、被告己○○、辛○○於108年8月16日晚上9時許，由被告己○○駕駛
    車牌號碼0000-00號自用小客車前往告訴人甲4位在臺中市新
    社區之住處外，向告訴人甲4索討告訴人甲4積欠B230萬元之
    工程款，而與告訴人甲4發生衝突，員警隨即到場，嗣告訴
    人甲4之配偶自上開住處樓上丟擲磚塊、垃圾桶至1樓，而被
    告己○○認為該垃圾桶有砸到其所駕駛之車輛，雙方因而僵持
    不下，隨後被告己○○、辛○○與告訴人甲4均前往永源派出所
    ，被告壬○○、丙○○亦相繼前往該派出所，因告訴人甲4當時
    處於酒醉狀態無法妥善處理紛爭，故告訴人甲4遂委請其弟
    弟即B1到場協助，經B1到場與被告己○○約定翌日協商，經協
    商後，被告己○○同意不追究告訴人甲4配偶砸車一事，並且
    談妥將告訴人甲4積欠B2之30萬元工程款調降為15萬元，嗣
    被告己○○與B1於108年8月18日晚上某時許，相約在臺中市北
    屯區中清路上超商內簽立協議書，並由B1將15萬元交予被告
    己○○用以清償告訴人甲4積欠B2之工程款債務各情，業經被
    告壬○○、己○○、辛○○、丙○○所是認，並據證人即告訴人甲4
    、證人B1於警詢、偵訊及本院審理時證述綦詳（見偵14894
    卷三第37至42頁、他9063卷第475至482頁、本院卷二第152
    至174頁；偵14894卷三第71至73頁、偵6176卷二第795至786
    頁、本院卷二第175至188頁），且有協議書（見偵14894卷
    三第79至80頁）、告訴人甲4遭恐嚇錄影譯文及截圖（見偵1
    4894卷三第47至57頁）在卷可稽，故上開事實應堪認定。
２、證人即告訴人甲4固於警詢、偵訊及本院審理時一致指證稱：
    己○○、辛○○先來我家外咆哮、叫囂，並徒手敲打該住處鐵門
    及腳踹鐵門製造巨大聲響，要求我還錢，之後警察來了我們
    就都去永源派出所，在永源派出所對方陸續來了7、8個人，
    其中包含壬○○、丙○○，他們一直要求我還錢，還講了讓我會
    感到害怕的話，所以我只好請我弟弟B1出面幫我還錢云云（
    見偵14894卷三第37至42頁、他9063卷第475至482頁、本院
    卷二第152至174頁）。
３、但觀諸被告壬○○、己○○、丙○○、辛○○與告訴人甲4之對話過程
    ：
⑴、被告己○○與告訴人甲4之配偶，於108年6月18日晚上9時25分
    許起（員警密錄器顯示時間），在告訴人甲4住處樓下對話
    內容略以：
對象 對話內容 己○○ 給我丟磚塊吼，你有看見吼，打電話叫人上來。阿SIR，這樣沒給你們難做，是他們不對，打電話叫阿倫上來。 員警 你們不要越搞越大好嗎？ 己○○ 那是他們丟的。 員警 你們越搞越大我們也要再叫人上來。 己○○ 沒關係，那是他們丟的。 員警 唉。 甲4配偶 不小心掉下去的。 己○○ 三小啦，怎樣不小心？ 甲4配偶 我在燒香不小心的。 己○○ 你會很麻煩的，幹你娘。 甲4配偶 好可怕喔。 辛○○ 我一定會住在你家隔壁。 己○○ 你要在那邊假沒關係，恁爸會給你很疲勞。 員警 不是啦，大家好好講，幹嘛搞成這樣。 己○○ 你給我丟車子，證據還在車上，你給恁爸丟。 辛○○ 我手機有錄影啦。 己○○ 沒關係你再丟阿，很厲害，等一下妳就很疲勞了。 甲4配偶 嚇死我了，我不敢下去，他們要殺人了，很恐怖他們是流氓。 己○○ 流氓是怎樣？流氓不是人生的嗎？對啦，妳給我丟車子。 甲4配偶 沒有，對不起那個是不小心掉下去的。 己○○ 三小勒對不起，妳家若燒掉也是對不起啦。 甲4配偶 你有說會燒掉喔，阿SIR。 員警 少年仔，你如果要這樣我們就... 
⑵、被告己○○、辛○○、丙○○與告訴人甲4，於108年6月18日晚上10
    時6分許起（員警密錄器顯示時間），在永源派出所對話內
    容略以：　
對象 對話內容 己○○ 不然我們不要講了，各安天命。 員警 你不要在我們這邊說那些有的沒的話。 己○○ 你先跟我說你丟我車頂的這條要怎麼辦，那錢不是我的我不會痛啦，我也沒差那30萬啦，你先跟我說你丟我厝頂的這條要怎麼用。 甲4 你說呢？ 己○○ 這裡都有警察做公證，不要說我拗你。 甲4 你說嘛。 甲4 現在受害者是你，你說嘛。 己○○ 等下受害者就變成你了。 甲4 丟東西的人不是我。 己○○ 不然你叫他來啊。 甲4 磚塊有丟到你嗎？ 己○○ 磚塊沒有丟到我，垃圾桶丟到我了。 甲4 有錄影嗎？ 己○○ 怎樣？警察瞎了嗎？ 甲4 可以讓我看一下嗎？ 辛○○ 你要看什麼？ 己○○ 你現在要跟我賭法律也沒關係。 甲4 那就照法律走。 丙○○ 你好好講喔，不然你會很疲勞我跟你講。 員警 喂。 己○○ 阿倫啊，出去啦。 員警 你現在是怎樣？這裡是派出所，不要這樣。 辛○○ 你再笑。 己○○ 你不要以為警察在這裡你就沒事情。 
⑶、被告壬○○與告訴人甲4，於108年6月18日晚上10時29分許起（
    員警密錄器顯示時間），在永源派出所對話內容略以：
對象 對話內容 壬○○ 我是小游他哥，你錢要這樣給人用，法院也跟你走了，就要依照約定啊。 員警 你們應該之前就有談過。 壬○○ 今天第一次，你謊話再繼續說沒關係。 甲4 我跟小游處理。 壬○○ 不用，現在小游都在我們這邊。 甲4 我會再跟小游約時間。 壬○○ 你要約什麼時間啦，人家現在在菲律賓，人5天以後才會回來。 甲4 5天就5天啊。 壬○○ 走了，你這5天就看看會不會怎樣。 
　  以上有告訴人甲4遭恐嚇錄影譯文及截圖（見偵14894卷三第
    47至57頁）在卷可查。上開對話內容，其中⑴、⑵部分均係被
    告己○○、丙○○、辛○○與告訴人甲4及其配偶爭執被告己○○之
    車輛遭告訴人甲4及其配偶丟磚塊、垃圾桶乙事，均未提及
    清償債務之事，而⑶部分則是被告壬○○於派出所內單純要求
    告訴人甲4還錢，均未見被告壬○○、己○○、丙○○、辛○○有以
    強暴、脅迫之方式要求告訴人甲4清償債務，已與證人即告
    訴人甲4上開指訴遭強制還債之內容未合。
４、再者，對於B1上開替告訴人甲4還錢之經過，證人B1於本院審
    理時證稱：當天甲4在派出所因為喝醉沒辦法回答警察的問
    題，甲4才會打電話請我過去處理，甲4在電話中聽起來沒有
    感到害怕，也沒有跟我說他被對方怎樣，我抵達後了解的情
    形是甲4有欠人家工程款30萬元，對方來討債時甲4配偶有丟
    東西砸到對方車輛，雙方因此起糾紛，因為當天已經很晚了
    ，所以我跟對方留電話相約隔天再談，隔天經我與己○○協調
    後，己○○同意不追究甲4配偶毀損其車輛的責任，也願意將
    甲4積欠的工程款債務從30萬元降為15萬元，經我與甲4確認
    他也願意，於是我與己○○於108年8月18日相約在超商簽立協
    議書，由我交付15萬元給己○○等語（見本院卷二第175至188
    頁），並有協議書（見偵14894卷三第79至80頁）在卷可參
    ，可見告訴人甲4於派出所內與證人B1通話時聲音聽起來並
    未感到害怕，且未向證人B1提及其有遭被告壬○○、己○○、丙○○、辛○○以強暴、脅迫之方式要求還債，而證人B1係向告訴
    人甲4確認後，才與被告己○○協議將告訴人甲4之債務調降為
    15萬元，尚難認告訴人甲4及B1有遭被告壬○○、己○○、辛○○
    、丙○○等人以強暴或脅迫方式使其等清償告訴人甲4之債務
    ，堪認證人B1應係出於自由意願而代告訴人甲4清償債務。
    是公訴意旨認被告壬○○、己○○、辛○○、丙○○有強制告訴人甲
    4委託B1清償債務，而認被告壬○○、己○○、辛○○、丙○○涉犯
    強制罪嫌等情，尚有未洽。
５、至被告壬○○、己○○、丙○○雖有向告訴人甲4及其配偶表示如上
    開３、⑴、⑵、⑶所示之言語，但按刑法第305條之恐嚇危害安
    全罪，所稱以加害生命、身體、自由、名譽、財產之事恐嚇
    他人者，係指以使人生畏怖心為目的，而通知將加惡害之旨
    於被害人而言；又恐嚇罪以受惡害相加者心生畏懼為要件，
    然是否足以使他人心生畏懼，應綜核雙方對話之整體語境，
    斟酌彼此衝突緣由，不得任由告訴人擷取隻言片語，而斷章
    取義；並應依社會一般觀念衡量，而非專依告訴人指訴是否
    心生畏懼為憑（最高法院52年度台上字第751號判決、臺灣
    高等法院105年度上易字第802號判決意旨參照）。依被告己○○、丙○○對告訴人甲4及其配偶為上開⑴、⑵所示言詞時之背
    景觀之，被告己○○、丙○○係對告訴人甲4之配偶對被告己○○
    之車輛丟擲磚塊、垃圾桶等舉動表達不滿，方回以上開言詞
    ，依一般社會觀念衡諸該等情境，其等整體語意應係在挑釁
    、嗆聲要告訴人甲4及其配偶負責，而過程中告訴人甲4及其
    配偶尚不斷與被告己○○理論，衡情被告己○○、丙○○如出言恫
    嚇告訴人甲4及其配偶致其等心生畏懼，其等應係對被告己○○、丙○○避之唯恐不及，豈有繼續與被告己○○、丙○○互相爭
    執之理，參以於上開對話時員警亦全程在場，倘告訴人甲4
    及其配偶確有遭被告己○○、丙○○為本案強制還款或恐嚇危害
    安全犯行，則告訴人甲4及其配偶何以未立即向在場之員警
    求助，此實與常情不符。而被告壬○○對告訴人甲4為上開⑶所
    示言詞，僅係在催討告訴人甲4清償其積欠B2之債務，單就
    被告壬○○所述之內容觀之，並未有以加害身命、生命、自由
    、名譽、財產之事恐嚇告訴人甲4之情形。綜上，足徵縱被
    告壬○○、己○○、丙○○所為前開言詞，客觀上難認對告訴人甲
    4及其配偶造成心生畏懼之可言，自無從以恐嚇危害安全罪
    相繩。
６、另公訴意旨雖認被告己○○、辛○○有告訴人甲4位在臺中市新社
    區住處外咆哮、叫囂，並徒手敲打該住處鐵門及腳踹鐵門製
    造巨大聲響等語，但此部分除證人即告訴人甲4於警詢、偵
    訊及本院審理時之唯一指述外，別無其他證據可資佐證，本
    院考量證人甲4因被告丙○○、己○○登門討債，又自認遭其等
    在派出所內出言恐嚇，並且提起刑事告訴，可見證人甲4與
    被告己○○、辛○○間已有怨隙，是證人甲4所述難免有誇大渲
    染之可能，尚無從遽採。
㈣、關於被告壬○○、丙○○、辛○○、乙○○、戊○○及丁○○涉犯刑法第3
    46條第1項之恐嚇取財罪嫌部分（即起訴書犯罪事實五）：
１、被害人甲1於上開貳、一、㈣所示與謝其哲在全家超商中科店
    談判後（即起訴書罪事實五），而陸續給付或匯款給被告辛○○、丁○○等人共6萬元；且被告辛○○曾以LINE傳送：「幫我
    轉達甲1，今天最後一天，不出面處理掉的東西，會在警局
    出現」、「這個訊息是那個男的傳給我的」、「你跟他說等
    等我就把東西交出去」等語予被害人甲1等事實，固據被告
    壬○○、丙○○、辛○○、乙○○、戊○○及丁○○所不爭執，並有被害
    人甲1之玉山商業銀行存摺及交易明細影本（見偵6176卷二
    第737至739頁）、被害人甲1與被告戊○○、被告辛○○之LINE
    對話紀錄截圖（見偵6176卷二第731至735頁、第741至751頁
    、偵14894卷三第173頁、第177至179頁、偵6176卷三第183
    頁）在卷可參，上開事實，固堪認定。
２、惟被告辛○○係依照謝其哲之請求，而轉達上開訊息予被害人
    甲1等節，業據被告辛○○於本院準備程序、審理時供稱在卷
    （見本院卷一第298頁、卷三第144至145頁、第167至168頁
    ），且單就上開「幫我轉達甲1，今天最後一天，不出面處
    理掉的東西，會在警局出現」、「這個訊息是那個男的傳給
    我的」、「你跟他說等等我就把東西交出去」等訊息內容觀
    之，客觀上尚難認有何以加害生命、身體、自由、名譽、財
    產之恐嚇意涵，則僅轉達上開訊息之被告辛○○主觀上應未有
    恐嚇被害人甲1之犯意，是被告辛○○傳送上開訊息予被害人
    甲1，已難認係恐嚇行為。況且，對於被害人甲1上開給付款
    項之原因，證人即被害人甲1於本院審理時證稱：我當時會
    支付他們6萬元，是因為我找辛○○、丁○○等人前來支援我，
    之後辛○○、丁○○等人告訴我他們的車輛因此被砸，我才會願
    意幫他們支付修車費，與辛○○透過LINE所傳送的上開訊息內
    容無關等語（見本院卷二第390至391）。足見被害人甲1係
    因辛○○、丁○○等人車輛遭砸，出於自願而支付被告辛○○、丁○○等人共6萬元之修車費，與被告辛○○上開傳送之訊息內容
    無關，自無逕以恐嚇取財罪相繩於被告壬○○、丙○○、辛○○、
    乙○○、戊○○及丁○○。
六、綜上所述，本案依現存證據資料，經綜合評價調查證據之結
    果，尚不能使本院形成被告壬○○、辛○○、丙○○、乙○○、己○○
    、戊○○、丁○○涉犯上述各罪嫌之事實達於無所懷疑，而得確
    信為真實之程度，揆諸前揭說明，即屬不能證明被告7人此
    部分犯罪，自應為其等無罪之諭知，以昭審慎。
據上論斷，應依刑事訴訟法第299條第1項、第301條第1項，刑法
第28條、第302條第1項、第41條第1項前段，刑法施行法第1 條
之1第1 項，判決如主文。
本案經檢察官廖志祥提起公訴，檢察官子○○到庭執行職務。
中　　華　　民　　國　　111 　年　　7 　　月　　20　　日
                  刑事第三庭　審判長法　官　劉麗瑛
                                    法  官  蔡宗儒
                                    法  官  簡志宇
以上正本證明與原本無異。
如不服本判決應於收受送達後20日內向本院提出上訴書狀，並應
敘述具體理由；其未敘述上訴之理由者，應於上訴期間屆滿後20
日內向本院補提理由書（均須按他造當事人之人數附繕本）「切
勿逕送上級法院」。　　　　　
告訴人或被害人如不服判決，應備理由具狀向檢察官請求上訴，
上訴期間之計算，以檢察官收受判決正本之日起算。
                                    書記官  林勝彥
中　　華　　民　　國　　111 　年　　7 　　月　　20　　日
附錄本案論罪科刑法條：
中華民國刑法第302條　
私行拘禁或以其他非法方法，剝奪人之行動自由者，處五年以下
有期徒刑、拘役或九千元以下罰金。
因而致人於死者，處無期徒刑或七年以上有期徒刑；致重傷者，
處三年以上十年以下有期徒刑。
第一項之未遂犯罰之。